【裁判字號】    99,裁,336
【裁判日期】    990204
【裁判案由】    土地徵收
【裁判全文】
最  高  行  政  法  院  裁  定
                                       99年度裁字第336號
聲  請  人  庚○○
            辛○○
            壬○○
            甲○○○
            乙○○
            丙○○
            丁○○
            己○○○
兼  上一人
法定代理人  戊○○
共      同
訴訟代理人  蔡文彬  律師
上列聲請人因與相對人行政院間土地徵收事件，對於中華民國98
年10月22日本院98年度裁字第2509號裁定，聲請再審，本院裁定
如下：
    主  文
再審之聲請駁回。
再審訴訟費用由聲請人負擔。
    理  由
一、按行政訴訟法第283條規定，行政訴訟當事人對本院之裁定
    聲請再審，必須具有同法第273條第1項、第2項所列情形之
    一者，始得為之。該條第1項第1款規定：「適用法規顯有錯
    誤者」，係指原裁判所適用之法規與該案應適用之現行法規
    相違背或與解釋、判例有所牴觸者而言，至於法律上見解之
    歧異，聲請人對之縱有爭執，要難謂為適用法規顯有錯誤，
    而據為再審之理由。又本院為行政訴訟之終審法院，最高法
    院之判例，對本院並無拘束力，於行政訴訟事件，非屬上開
    行政訴訟法第273條第1項第1款規定所稱適用法規顯有錯誤
    之「法規」。
二、本件聲請人對於本院98年度裁字第2509號裁定（下稱原確定
    裁定），以其適用行政訴訟法第277條第1項第4款顯有錯誤
    ，有同法第273條第1項第1款適用法規顯有錯誤之再審事由
    ，聲請再審，其理由略謂：聲請人於98年4月20日對本院98
    年度判字第280號判決(下稱原確定判決)提起再審之訴時，
    即已敘明合於行政訴訟法第273條第1項第1款之具體情事，
    則該再審之訴已然合法，至其是否果屬存在，則為再審之訴
    有無理由之問題，原確定裁定即不能謂聲請人前次再審之訴
    提起為不合法，原確定裁定適用行政訴訟法第277條第1項第
    4款顯有錯誤，混淆再審是否合法與有無理由之不同層次問
    題等語。經核其係以與原確定裁定就其對原確定判決提起再
    審之訴，有無合法表明再審理由之歧異法律見解，對原確定
    裁定為爭執，要難據為再審之理由。至聲請意旨另提及之最
    高法院29年抗字第283號及46年台抗字第115號判例，依首揭
    說明，並不能作為判斷原確定裁定有無適用法規顯有錯誤之
    依據，附此敘明。
三、據上論結，本件聲請為無理由。依行政訴訟法第283條、第2
    78條第2項、第104條、民事訴訟法第95條、第85條第1項前
    段、第78條，裁定如主文。
中    華    民    國    99    年    2     月    4     日
                    最高行政法院第五庭
                        審判長法官  黃  璽  君
                              法官  劉  介  中
                              法官  鄭  忠  仁
                              法官  吳  東  都
                              法官  陳  金  圍
以  上  正  本  證  明  與  原  本  無  異
中    華    民    國    99    年    2     月    5     日
                              書記官  郭  育  玎


司法院資訊處製作；財團法人民間司法改革基金會備份。
